臺灣高雄地方法院刑事裁定　　　　　　　　　　　　九十二年度交聲字第四七四號
　　原處分機關　高雄市政府交通局交通事件裁決處
　　異　議　人　甲○○
　　即受處分人
右列異議人因違反道路交通管理處罰條例案件，對於原處分機關民國九十二年十月九
日所為之處分（原處分：高市府交裁字第裁三二－Ｂ00000000號、高市府交
裁字第裁三二－Ｂ00000000號），聲明異議，本院裁定如左：
    主  文
異議駁回。
    理  由
一、異議意旨略以：受處分人即異議人甲○○於民國九十二年七月一日接獲高雄市政
    府交通局交通事件裁決所裁決書，指稱異議人於九十年七月二十五日十八時三十
    五分許，駕駛車牌號碼ＺＦ─一０六號營業小客車，行經高雄市○○○路時，違
    規左轉中安路口，經警鳴笛指揮示意停車仍逕行駛離，違反道路交通管理處罰條
    例第四十八條第二款汽車駕駛人轉彎時，不依標誌、標線、號誌指示，及同條例
    第六十條第二項第一款不服從交通勤務警察稽查而逃逸之規定，分別裁處罰鍰新
    臺幣（下同）六百元及九百元，惟異議人於九十年七月二十五日十八時三十五分
    許在臺北處理事務有發票為憑，且舉發員警無法提供違規相片，況本件裁決原經
    本院九十二年度交聲字第三四二號撤銷原處分，則原處分機關重新送達裁決，其
    送達程序及時效是否合法，均有疑義，爰依法提出異議等語。
二、按汽車駕駛人轉彎時，有左列情形之一者，處二百元以上六百元以下罰鍰：二、
    不依標誌、標線、號誌指示者；汽車駕駛人，駕駛汽車有左列情形之一，而本章
    各條無處罰之規定者，處新臺幣九百元以上一千八百元以下罰鍰：一不服從交通
    勤務警察或依法令執行交通指揮、稽查任務人員之指揮或稽查者；汽車駕駛人有
    左列各款所列條款之一者，除依原條款處罰鍰外，並予記點：一有第三十三條、
    第三十八條第一項、第四十條第一項、第四十五條、第四十七條第一款至第四款
    、第四十八條、第四十九條或第六十條第一項、第二項第一款至第三款情形之一
    者，各記違規點數一點，道路交通管理處罰條例第四十八條第二款、第六十條第
    二項第一款、第六十三條第一項第一款，定有明文可資參照。
三、經查，本件異議人於九十年七月二十五日十八時三十五分許，駕駛車牌號碼ＺＦ
    ─一０六號營業小客車，行經高雄市○○○路時，違規左轉中安路口，經警鳴笛
    指揮示意停車仍逕行駛離，違反道路交通管理處罰條例第四十八條第二款汽車駕
    駛人轉彎時，不依標誌、標線、號誌指示，及同條例第六十條第二項第一款不服
    從交通勤務警察稽查而逃逸經高雄市政府交通局交通事件裁決處分別以高市府交
    裁字第裁三二－Ｂ00000000號、高市府交裁字第裁三二－Ｂ00000
    000號罰款新台幣（下同）陸佰元、玖佰元整之事實，有高雄市政府交通局九
    十二年十一月十七日高市交裁字第○九二○○二四四五九號函、高市府交裁字第
    裁三二－Ｂ00000000號、高市府交裁字第裁三二－Ｂ00000000
    號裁決書在卷可稽，此外，本件異議人違規之事實，業據證人即原舉發之警員張
    聖崇於本院調查時證述無訛（法官問：舉發本件當時，是否確有看見本案車子的
    違規事實？證人答：有的。法官問：當時天氣如何？證人答：當天是晴天，我之
    所以會記得，是因為當天是我生日。法官問：是否認識異議人？證人答：不認識
    。法官問：當時這部車子的行車速度如何？證人答：速度不快，因為舉發地點車
    輛雖少，但很少有車子會違規左轉。‧‧‧法官問：營業小客車牌照與一般車輛
    是否不同？證人答：不一樣，營業小客車的車牌是白底紅字，而且左轉進入中安
    路的車子一定要先經過我，而且那是單向三線道，距離我很近，不會超過五公尺
    ，又左轉車速度都不快。），並有張聖崇庭呈交通警察大隊交通違規陳情案件簽
    見表附卷可考。衡諸證人張聖崇為執法人員，與受處分人素不相識，並無仇怨，
    諒無設詞誣陷受處分人之理。又立法者賦予行政機關制定違反道路交通事件統一
    裁罰標（基）準及處理細則，使勤務警員得當機處分（如該細則第二十三條），
    其旨在於迅速即時維護交通秩序、安全之行政目的，苟令勤務警員就一切即時處
    分均需照相存證，則公權力之實現勢必窒礙難行，故本件違規事件，自難以未經
    照相存證即遽認舉發不實。況異議人所提之發票，亦無從證明此為異議人本人所
    消費，尚難以此遽為異議人有利之認定，本件事證明確，異議人違規事實應堪認
    定。
四、次查，本件之裁決書係因異議人於收受高雄市政府舉發違反道路交通管理事件通
    知單之合法送達後，於應到案日期（九十二年十月十日）前之九十二年十月九日
    自行到案，並要求開立裁決書，有高雄市政府交通局九十二年十二月八日高市交
    裁字第○九二○○二六○四○號函可按，且經本院於調查時訊問異議人無訛，其
    送達程序難謂違法。至異議人雖認本件處分有罹於時效之虞，然本件違規時點為
    九十年七月二十五日，而舉發日為九十年七月二十六日，雖本件裁決曾經撤銷，
    但舉發日不因而受影響，故無舉發期限之問題，核先敘明。次按，公法上之請求
    權，除法律有特別規定外，因五年間不行使而消滅；行政處分因撤銷、廢止或其
    他事由而溯及既往失效時，自該處分失效時起，已中斷之時效視為不中斷，行政
    程序法第一百三十一條第一項、第一百三十二條定有明文可資參照。本件自舉發
    時起迄第二次裁決做成時（九十二年十月九日）止，其期間尚未逾五年，自無時
    效問題，異議人所辯，為無足採。從而，原處分機關援引首揭規定，分別裁處異
    議人罰鍰六佰元、九佰元，並分別記違規點數一點，依法並無不當，異議人所為
    異議為無理由，應予駁回。
五、據上論斷，應依道路交通案件處理辦法第十九條，裁定如主文。
中      華      民      國    九十三    年      二      月    二十五    日
                                      臺灣高雄地方法院交通法庭
                                          法  官  黃宣撫
右正本證明與原本無異。
如不服本裁定，應於裁定送達後五日內，向本院提出抗告狀。
                                          書記官  楊真芬
中    華    民    國      九十三      年   二    月     二十七      日
